臺灣高等法院民事裁定
109年度再字第71號
再審原告    陳楷楨  
再審被告    新北市政府教育局等30人（詳如附表編號1至30）
追加被告    曾盈碩等12人（詳如附表編號31至42）
上列當事人間請求侵權行為損害賠償事件，再審原告對於中華民
國109年11月24日本院109年度上字第643號確定判決提起再審之
訴，並為訴之追加，本院裁定如下：
    主  文
再審之訴及追加之訴均駁回。
再審及追加之訴訴訟費用由再審原告負擔。
    理  由
一、按聲請再審應於30日之不變期間內提起。前項期間，自判決
    確定之時起算；民事訴訟法第500條第1項、第2項前段定有
    明文。查，再審原告係就本院109年度上字第643號侵權行為
    損害賠償事件（下稱前訴訟程序）民國109年11月24日確定
    判決（下稱原確定判決）提起再審。原確定判決非屬不得上
    訴第三審之事件（見本院卷第29至30頁），該判決於109年
　　12月3日送達再審原告（見本院卷第33頁），再審原告於上
    訴期間未提起第三審上訴，是該判決於上訴期間屆滿時即
　　109年12月23日確定。再審原告於109年12月25日就原確定判
    決提起再審之訴（見本院卷第7頁），未逾30日法定不變期
    間，合先敘明。
二、次按提起再審之訴，應表明再審理由，民事訴訟法第501條
    第1項第4款定有明文。所謂表明再審理由，必須敘明確定判
    決有何合於民事訴訟法第496條第1項各款原因之具體情形而
    言，如未依法表明，或僅在指摘原確定裁判如何違法，對該
    聲明不服之再審判決，毫未指明有如何法定之再審理由，均
    可認未合法表明再審理由，其再審之訴為不合法，毋庸命其
    補正，法院應依同法第502條第1項規定，以裁定駁回之（最
    高法院61年台再字第137號、70年台再字第35號判例、69年
    度第3次民事庭會議決定㈠參照）。又按再審之訴之當事人，
    本應以原確定判決之當事人及該判決既判力所及之人為限；
    倘非原確定判決之當事人或該判決既判力所及之人，自無許
    其追加為再審之訴當事人之理。再審之訴實質上為前訴訟程
    序之再開或續行，在法院認再審之訴為有理由前，前訴訟程
    序尚未再開；再審之訴為不合法或無理由者，前訴訟程序既
    未再開，自不許當事人為訴之追加、擴張應受判決事項之聲
    明（參照最高法院109年度台抗字第965號、104年度台上字
    第2057號裁定意旨）。
三、再審原告對於原確定判決提起再審之訴，其再審訴狀僅陳稱
    ：附表編號4至29、31至42所示之再審被告及追加被告（下
    合稱午○○等38人），分別係再審被告新北市新莊區裕民國民
    小學（下稱裕民國小）102學年性別平等教育業務承辦人員
    、性別平等教育委員會委員、性平事件性平會之調查小組委
    員、102學年度第10次教師評審委員會委員、102學年度第9
    次教師成績考核委員會委員，其等共同捏造裕民國小校安字
    第700017、705682、706300、706301、709050、
　　712479號性別平等事件，誣陷伊性騷擾學生（下稱系爭性騷
    擾事件），午○○、宙○○、Ｈ○○、黃○○等受到記功嘉獎之好處
    或酬庸（相關經費），再審被告新北市政府少發給伊薪資獎
    金之不法利益，致伊受有財產上之損害；詎原確定判決以：
    「上訴人（指再審原告）指稱系爭性騷擾事件係被上訴人（
    指再審被告）共同捏造，已屬無據」，及以刑事上判決無罪
    為由，判決上訴駁回，有認事用法上之違誤，依民事訴訟法
    第496條第1項第1款、第11款規定，提起再審之訴等語。核
    其所述，僅在指摘原確定判決之認定不當，並未具體指明原
    確定判決有如何適用法規顯有錯誤，或為判決基礎之民事、
    刑事、行政訴訟判決及其他裁判或行政處分，依其後之確定
    裁判或行政處分已變更之情形，難認已合法表明再審事由。
    再審原告既未表明再審事由，依首開說明，其提起本件再審
    之訴為不合法，應予駁回。
四、再審原告雖另追加附表編號31至42之人為被告，並追加請求
    再審被告應再連帶給付：㈠新臺幣（下同）469萬5795元自
　　108年12月1至2日之法定遲延利息；㈡20萬元及自108年12月1
    日起至清償日止之法定遲延利息（見本院卷第11至12、
　　15、24頁）。惟再審原告提起本件再審之訴為不合法，前訴
    訟程序尚未再開，則再審原告前揭訴之追加自不合法，應併
    予駁回。
五、綜上，本件再審及追加之訴為不合法，應予駁回。至再審原
    告聲請就存放於裕民國小、新北市政府教育局之卷宗（如本
    院卷第15至17頁）保全證據，並調閱本院106年度原上國字
    第1號（含臺灣新北地方法院105年度原國字第1號）全部卷
    宗、前訴訟程序全部卷宗資料，即無必要，不應允准，併此
    說明。
六、據上論結，本件再審及追加之訴為不合法，爰裁定如主文。
中　　華　　民　　國　　110 　年　　3 　　月　　29　　日
                  民事第二十四庭
                      審判長法　官  胡宏文
　　　　　　　　　　　　　  法　官  陳筱蓉
                            法　官  陳心婷
正本係照原本作成。
如不服本裁定，應於收受送達後10日內向本院提出抗告狀，並應
繳納抗告費新臺幣１千元。
中　　華　　民　　國　　110 　年　　3 　　月　　29　　日

 　　　　　　　　　　　　　書記官  黃麒倫
　　　　　　　　　　　　　　　　　　　　　　　　　　　
　　
附表：
稱謂 編號 姓名 住所 再審被告 1 新北巿政府教育局 設新北巿○○區○○路0段000號00樓   法定代理人未○○   2 新北巿政府 設新北巿○○區○○路0號000號   法定代理人卯○○   3 新北巿新莊區裕民國民小學 設新北巿○○區○○街000號   法定代理人Ｂ○○   4 午○○ 住○○○○○區○○○路000巷00號0樓  5 宙○○ 住○○市○○區○○路0號0樓  6 庚○○ 住○○○○○區○○街000號0樓  7 申○○ 住○○○○○區○○路0段000巷00號 居桃園市○○區○○路0段0000號00樓之0  8 己○○ 住○○○○○區○○○路000號0樓  9 Ｌ○○ 住○○○○○區○○○路000號0樓  10 酉○○ 住○○○○○區○○路0段000號0樓  11 Ｃ○○ 住○○○○○區○○○路00○0號0樓  12 辰○○ （原名：洪麟瑩）　 住○○市○○區○○路0段000○0號0樓  13 辛○○　 住○○○○○區○○路00巷0弄0號0樓  14 亥○○　　 住○○○○○區○○路00巷00號0樓  15 Ｄ○○ 住○○○○○區○○○○0段000號00樓  16 巳○○　　 住○○市○○區○○路000號00樓  17 黃○○　　 住○○○○○區○○○街00號0樓 居新北巿○○區○○路0段000號0樓  18 丑○○　　 住新北巿○○區○○路00巷0000樓  19 Ｈ○○　　 住○○○○○區○○街000號 居臺北巿○○區○○路0段00巷00號0樓  20 玄○○　　 住○○市○○區○○路00號0樓  21 Ａ○○　　 住○○市○○區○○○街000號0樓  22 Ｍ○○　　 住○○○○○區○○路00○0號00樓  23 Ｇ○○　 住○○○○○區○○街0段00巷00號0樓  24 子○○　　 住○○市○○區○○路000號00樓  25 Ｅ○○　　 住○○○○○區○○路000號0樓  26 戌○○　　 住○○○○○區○○街00巷00號0樓  27 癸○○　　 住○○○○○區○○街00巷00號0樓  28 寅○○　　 住○○○○○區○○○路000巷0弄0號  29 Ｊ○○　　 住○○○○○區○○路00巷00號 居新北市○○區○○街000○0號0樓  30 戊○○　　 住○○市○○區○○○路0段00號0樓 居新北市○○區○○路0段000號21樓 追加被告 31 宇○○　　 住○○市○○區○○街000號  32 Ｉ○○ 住同上  33 Ｋ○○ 住同上  34 丁○○ 住同上  35 地○○ 住同上  36 丙○○ 住同上  37 天○○  住同上  38 Ｆ○○ 住同上  39 甲○○ 住同上  40 乙○○ 住同上  41 壬○○ 住同上  42 鍾○○ 住同上